臺灣臺南地方法院民事裁定
111年度家護字第1204號
聲  請  人  
即  被害人  甲○○
相  對  人  乙○○
兼  上一人  
法定代理人  丙○○
            丁○○
上列聲請人聲請對相對人核發通常保護令事件，本院裁定如下：
    主  文
聲請駁回。
    理  由
一、聲請意旨略以：聲請人與相對人乙○○為兄弟關係，相對人丙○○為相對人乙○○之配偶，為聲請人之大嫂，相對人甲○○則為
    相對人乙○○、丙○○之子，為聲請人之姪，兩造為家庭暴力防
    治法第3條第4款所定之家庭成員，相對人乙○○因不滿聲請人
    反對其父親擔任相對人乙○○購車之連帶保證人，即：
（一）聯合相對人丙○○在生活瑣事上找聲請人麻煩，諸如責備聲
      請人整天在兩造住處一樓吹冷氣、看電視，使相對人丙○○
      無法拖地，並以此要求聲請人出一樓電費二分之一。
（二）相對人甲○○會刻意大聲關門或以腳踏地製造噪音影響聲請
      人安寧。
（三）相對人乙○○於民國111年8月間，因向聲請人請求分擔購買
      祭祀物品費用時，聲請人要求提出購買證明而產生口角爭
      執，相對人乙○○竟向聲請人丟擲鑰匙，並撥掉聲請人手機
      。
    相對人分別以上開方式對聲請人實施不法侵害行為，為此聲
    請核發家庭暴力防治法第14條第1項第1、2、10款內容之保
    護令等語。
二、本院之判斷：
（一）按聲請保護令之程式或要件有欠缺者，法院應以裁定駁回
      之。但其情形可以補正者，應定期間先命補正；法院於審
      理終結後，認有家庭暴力之事實且有必要者，應依聲請或
      依職權核發包括家庭暴力防治法第14條第1項所定1款或數
      款之通常保護令，觀諸家庭暴力防治法第13條第1項、第1
      4條第1項規定甚明。又按法院通常保護令事件之審理終結
      後，如認有家庭暴力之事實，且不法侵害行為有繼續發生
      之可能性，有以民事保護令保護被害人之必要者，固得核
      發內容適當之通常保護令。倘家庭成員間，因可歸責於被
      害人之事由，致加害人出於過當之反應而為一時性之身體
      上或精神上不法侵害行為，尚難認係家庭暴力防治法所欲
      規範之家庭暴力行為（最高法院110年度台簡抗字第198號
      裁定意旨參照）。再通常保護令，依家庭暴力防治法第9
      條規定可知，本質上屬民事事件，應適用民事事件之舉證
      責任法則，而民事事件之證明程度須達「相當之證明」（
      最高法院87年度台上字第730號判決意旨參照），申言之
      ，即主張該事實存在之當事人所提出之證據，證明程度須
      與使法院認定該事實存在之心證相當，且優於主張該事實
      不存在之他造當事人，方得認該事實存在，係採優勢證據
      法則。
（二）查聲請人固主張相對人有其所指摘之上述行為，惟按所謂
      家庭暴力，係指家庭成員間實施身體、精神或經濟上之騷
      擾、控制、脅迫或其他不法侵害之行為；而騷擾，係指任
      何打擾、警告、嘲弄或辱罵他人之言語、動作或製造使人
      心生畏怖情境之行為，觀諸家庭暴力防治法第2條第1款、
      第4款規定甚明：
    ⒈就上開「一、（一）」部分，固據聲請人提出兩造之Line
      對話紀錄翻拍照片為證（見本院卷第51至57頁），惟本院
      審酌兩造此部分齟齬，係屬共同生活者因生活習慣不同、
      計較金錢支出所生之常見摩擦，聲請人所提出之證據並無
      從證明相對人乙○○與丙○○係故意找其麻煩，何況此部分行
      為，其程度亦難認已達家庭暴力之程度，本院自無從據此
      認相對人乙○○、丙○○有家庭暴力行為存在。
    ⒉就上開「一、（二）」部分，聲請人自承無法提出任何證
      據證明（見本院卷第64頁），且相對人甲○○尚未成年，年
      紀尚輕，非無可能係未注意其行為已干擾聲請人，故縱有
      此客觀行為存在，亦難認相對人甲○○係故意對聲請人實施
      不法侵害行為之可能，本院亦難認相對人甲○○有家庭暴力
      行為存在。
    ⒊就上開「一、（三）」部分，相對人乙○○固坦承有對聲請
      人為此部分行為，但辯稱：我是因為聲請人無理要求我提
      出購買祭拜物品之收據，祭拜物品都是菜市場買的，怎麼
      會有收據等語，聲請人亦坦承起因確係因其要求相對人乙○○提出購買證明，本院審酌，聲請人此部分要求，在共同
      生活之家人間就數百元之物品而言，確屬不甚合理，其因
      此激怒相對人乙○○，導致相對人乙○○出於過當之反應而對
      聲請人為一時性之身體上或精神上不法侵害行為，聲請人
      非無可歸責之處，揆諸上說明，相對人乙○○之此部分行為
      自難認係家庭暴力防治法所欲規範之家庭暴力行為。
    ⒋末本件已經本院定期審理請聲請人提出證據證明，但聲請
      人或無法提出證據，或所提出證據之證明程度均未達使本
      院認定相對人家庭暴力事實存在之心證相當，揆諸上開說
      明，聲請人之聲請不符合核發保護令之要件，經本院定期
      補正又未補正，應予駁回。
三、依家庭暴力防治法第13條第1項規定，裁定如主文。
中　　華　　民　　國　　111 　年　　10　　月　　31　　日
                  家事法庭  法  官  游育倫
以上正本係照原本作成。　　　　　　　　　
對於本保護令不服者，得於收受本保護令之翌日起10日內向本院
提出抗告狀(須附具繕本)。
中　　華　　民　　國　　111 　年　　10　　月　　31　　日
                            書記官 李鎧安